臺灣高雄地方法院刑事判決　　　　　　　96年度易字第3539號
公　訴　人　臺灣高雄地方法院檢察署檢察官
被　　　告　甲○○
　　　　　　　　　　現在臺灣高雄看守所附設勒戒所執行中
上列被告因竊盜案件，經檢察官提起公訴（96年度偵緝字第3305
號），嗣因被告就被訴事實為有罪之陳述，經本院合議庭裁定由
受命法官獨任依簡式審判程序審理，本院判決如下：
    主  文
甲○○攜帶兇器竊盜，累犯，處有期徒刑玖月，減為有期徒刑肆
月又拾伍日，如易科罰金，以新臺幣壹仟元折算壹日。扣案一字
型螺絲起子壹把、老虎鉗壹支、銅鋸片壹支，均沒收。
    事  實
一、甲○○前因竊盜案件，於民國94年3 月31日經本院以94年訴
    字133 號判處有期徒刑1 年確定，於95年3 月7 日假釋出監
    並付保護管束，並於95年6 月3 日縮刑期滿未經撤銷假釋視
    為執行完畢。復其仍不知悔改，於95年8 月22日凌晨某時許
    許，竟意圖為自己不法之所有，攜帶客觀上可對人體產生危
    害之凶器工具1 批（銅鋸片1 支、一字型螺絲起子1 支及老
    虎鉗1 支），在高雄縣鳳山市○○○街10號前，竊取江阿環
    所有之車牌號碼ZT -9361號自小客車，其以一字型螺絲起子
    及老虎鉗打開上揭車輛之左前門門鎖，再以銅鋸片鋸斷駕駛
    盤，竊取得手後將該車停放在高雄縣鳳山市○○○路2 巷42
    號前。後經警巡邏發覺該車而查獲，並在車內扣得上開甲○
    ○所有，持以供竊盜所用之工具1 批（銅鋸片1 支、一字型
    螺絲起子1 支及老虎鉗1 支）。
二、案經告訴人乙○○訴由高雄縣政府警察局鳳山分局報告臺灣
    高雄地方法院檢察署檢察官偵查起訴。
    理  由
一、按本件被告甲○○所犯係死刑、無期徒刑、最輕本刑為3 年
    以上有期徒刑以外之罪，其於準備程序就前揭被訴事實為有
    罪之陳述，經受命法官告知簡式審判程序之旨，並聽取其與
    公訴人之意見後，本院認無不得或不宜改依簡式審判程序進
    行之處，爰依刑事訴訟法第273 條之1 第1 項、第284 條之
    1 ，裁定本件由受命法官獨任進行簡式審判程序，合先敘明
    。
二、上揭犯罪事實業據被告甲○○於本院審理時坦承不諱（見本
    院卷第23頁），而被告曾擔任汽車烤漆工，上開小客車遭竊
    ，失竊前未曾在被告曾經任職之保養廠保養過，亦未曾烤漆
    過等情，有證人即車主江阿環及告訴人即證人乙○○於警詢
    及偵查中指訴明確（見警一卷第8 頁至第11頁、偵一卷第34
    頁至第35頁、偵二卷第6 頁至第7 頁），復有證人即被告曾
    經服務之耀聲汽車保養場負責人蔡先民之證述、及卷附合鑫
    及三聯汽車修護廠在職證明1 紙可參（見偵一卷第34頁至第
    35 頁 、第40頁、第41頁），且本案查獲時，在車內所採得
    之指紋，經鑑驗結果，為被告所有，此有內政部警政署刑事
    警察局鑑驗書（95年9 月28日刑紋字第0950143828號）、高
    雄縣政府警察局鳳山分局刑案現場勘查採證報告表、刑事案
    件證物採驗紀錄表、現場證物採證清單各1 紙及照片2 張在
    卷為憑（見警一卷第14頁至第26頁），復有被害人領回前揭
    遭竊車輛所立具之贓物認領保管單1 紙（見警一卷第12頁）
    附卷可稽，及被告所有並持以行竊所用之銅鋸片、一字型螺
    絲起子及老虎鉗各1 支扣案可證；足認被告之自白與事實相
    符。本案事證明確，被告犯行堪予認定，應予論罪科刑。
三、查扣案之一字型螺絲起子、老虎鉗各1 支，俱為鐵製品，且
    其既能將前揭自小客車車門門鎖破壞、而銅鋸片1 支亦能將
    駕駛盤鋸斷，可見該等工具若持以行兇，客觀上足以對人之
    生命、身體、安全構成危險性，係屬兇器無訛，是核被告甲
    ○○所為，係犯刑法第321 條第1 項第3 款攜帶兇器加重竊
    盜罪。又被告曾有如事實欄所載之前科，有本院院內索引卡
    紀錄表報表、臺灣高等法院被告前案紀錄表各1 份在卷可按
    （見本院卷第4 頁至第10頁），其於有期徒刑之刑執行完畢
    後5 年內，再犯有期徒刑以上之罪，為累犯，應依刑法第47
    條第1 項規定加重其刑。爰審酌被告已有多次竊盜前科，竟
    仍不思以己力獲取所需，任意竊取他人財物，造成他人財產
    上損害，且於犯行遭人發覺之初，猶飾詞否認犯行，欲圖卸
    責，行為多有不當，惟念其於本院審理時坦承犯行，犯後態
    度尚可，而被告所竊取之前揭自用小客車業已歸還告訴人，
    有贓物認領保管單可佐（見警一卷第12頁），其所生損害業
    已減輕等一切情狀，酌情量處如主文所示之刑，以資懲儆。
    又扣案之一字型螺絲起子、老虎鉗、銅鋸片各1 支，為被告
    所有，且係供犯罪所用之物，依刑法第38條第1 項第2 款規
    定，併宣告沒收。
四、再按「中華民國96年罪犯減刑條例」業經總統於96年7 月4
    日公布，同年7 月16日施行，本件被告犯罪時間係在96年4
    月24日以前，且其所犯罪名與宣告刑，經核符該條例第2 條
    第3 款規定，並無第3 條所列不予減刑之情形，本件即應依
    同條例第7 條規定，減輕其刑，並於判決主文同時諭知其宣
    告刑及減得之刑，又本件被告所犯係最重本刑五年以下有期
    徒刑以下之刑之罪，且經減刑後為6 月以下有期徒刑，應依
    同條例第9 條之規定，及審酌被告係國中畢業、職業工、家
    境免持（見警二卷第1 頁教育程度欄、職業欄及家庭經濟狀
    況欄之記載）、目前仍在勒戒所執行、及犯罪情節等一切情
    狀，併諭知如主文所示易科罰金折算之標準。
據上論斷，應依刑事訴訟法第273 條之1 第1 項、第284 條之1
、第299 條第1 項前段，刑法第321 條第1 項第3 款、第47 條
第1 項、第38條第1 項第2 款、第41條第1 項前段，刑法施行法
第1 條之1 ，中華民國九十六年罪犯減刑條例第2 條第1 項第3
款、第7 條、第9 條，判決如主文。
本案經檢察官丙○○到庭執行職務。
中　　華　　民　　國　　96　　年　　12　　月　　13　　日
                  刑事第二庭    法　官  呂明燕
以上正本證明與原本無異。
如不服本判決應於收受本判決後10日內向本院提出上訴書狀，並
應敘述具體理由，如未敘述上訴理由者，應於上訴期間屆滿後20
日內補提理由書狀於本院（均須按他造當事人之人數附繕本）「
切勿逕送上級法院」。
中　　華　　民　　國　　96　　年　　12　　月　　13　　日
                                書記官  陳瓊芳
附錄本判決論罪之法條：
中華民國刑法第321條
犯竊盜罪而有左列情形之一者，處六月以上、五年以下有期徒刑
：
一、於夜間侵入住宅或有人居住之建築物、船艦或隱匿其內而犯
    之者。
二、毀越門扇、牆垣或其他安全設備而犯之者。
三、攜帶兇器而犯之者。
四、結夥三人以上而犯之者。
五、乘火災、水災或其他災害之際而犯之者。
六、在車站或埠頭而犯之者。
前項之未遂犯罰之。
